# 请教陈版主资本公积转增注册资本问题

提问人：wx_5bbc68d67f9c 时间：2019-09-23 18:22:36
我公司为有限责任公司，公司股东会通过了注册资本由 10 亿扩大到 22 亿的议案。现我公司资本公积中有 7.5 亿元为大股东的股本溢价，请问现在我公司想将 7.5 亿元资本公积转增为大股东在 22 亿元注册资本中的认缴部分，是否还需要股东会通过？谢谢解答！！

回答人：chenyiwei
要考虑当初大股东投入这部分溢价款时，相关投资协议、公司章程中是否已经明确这部分溢价款属于大股东独享的资本公积。如果当时已经明确，则现在转增资本时自然也就可以全部转增为归属大股东的股份（但同样仍需在董事会、股东会上通过的转股决议中明确各股东的转股份额）。
如果当初未明确这一点的，则首先应由股东之间的补充协议和股东会决议明确这部分资本公积的权属，再按上段所述方法处理。